【裁判字號】    97,訴,510
【裁判日期】    971202
【裁判案由】    毒品危害防制條例
【裁判全文】
臺灣宜蘭地方法院刑事判決          97年度訴字第510、593號
公  訴  人  臺灣宜蘭地方法院檢察署檢察官
被      告  甲○○
上列被告因違反毒品危害防制條例案件，經檢察官提起公訴（97
年度毒偵字第270、420、506、729號），及追加起訴（97年度毒
偵字第752、876號），被告於本院準備程序中為有罪之陳述，經
告以簡式審判程序之旨，並聽取當事人意見後，經本院合議庭裁
定由受命法官獨任行簡式審判程序，判決如下：
    主  文
甲○○施用第一級毒品，累犯，處有期徒刑柒月，扣案之第一級
毒品海洛因壹包（淨重零點肆捌公克）沒收銷燬之，扣案之夾鏈
袋肆個均沒收；又施用第一級毒品，累犯，處有期徒刑柒月；又
施用第一級毒品，累犯，處有期徒刑柒月；又施用第一級毒品，
累犯，處有期徒刑柒月；又施用第一級毒品，累犯，處有期徒刑
柒月，扣案之第一級毒品海洛因壹包（淨重零點陸肆壹捌公克）
沒收銷燬之；又施用第一級毒品，累犯，處有期徒刑柒月，扣案
之第一級毒品海洛因壹包（淨重零點捌壹捌柒公克）沒收銷燬之
；又施用第二級毒品，累犯，處有期徒刑肆月；又施用第二級毒
品，累犯，處有期徒刑肆月；又施用第二級毒品，累犯，處有期
徒刑肆月；又施用第二級毒品，累犯，處有期徒刑肆月；又施用
第二級毒品，累犯，處有期徒刑肆月，扣案之第二級毒品甲基安
非他命壹包（驗餘淨重零點壹陸貳陸公克）沒收銷燬之；又施用
第二級毒品，累犯，處有期徒刑肆月。應執行有期徒刑肆年，扣
案之第一級毒品海洛因參包（驗餘總淨重壹點玖肆零伍公克）及
第二級毒品安非他命壹包（驗餘淨重零點壹陸貳陸公克）均沒收
銷燬之，扣案之夾鏈袋肆個均沒收。
    事實及理由
一、本案犯罪事實及證據，除於起訴書犯罪事實欄第13行、第16
    行、第19行分別補述：「(一)97年1月9日下午2、3時許，在宜
    蘭縣頭城鎮○○路185之2號住處，以摻入香煙之方式，施用
    第一級毒品洛因1次；繼於10分鐘後，又以玻璃器燒烤之方
    式，施用第二級毒品安非他命1次」、「並扣得海洛因1小包
    （淨重0.48公克）及夾鏈袋4個」、「(二)97年1月20日下午2
    、3時許，在上開住處，以摻入香煙之方式，施用第一級毒
    品洛因1次；繼於10分鐘後，又以玻璃器燒烤之方式，施用
    第二級毒品安非他命1次；(三)97年4月17日下午3時許，在上
    開住處，以摻入香煙之方式，施用第一級毒品洛因1次；繼
    於10分鐘後，又以玻璃器燒烤之方式，施用第二級毒品安非
    他命1次；(四)97年7月17日下午3時許，在上開住處，以摻入
    香煙之方式，施用第一級毒品洛因1次；繼於10分鐘後，又
    以玻璃器燒烤之方式，施用第二級毒品安非他命1次」等語
    ，並於追加起訴書犯罪事實欄第12行補述：「分別基施用第
    一、二級毒品之犯意，先後於：(一)97年7月24日上午7時許，
    在宜蘭縣頭城鎮○○路185之2號住處，以針筒注射之方式，
    施用第一級毒品洛因1次；繼於10分鐘後，又以玻璃器燒烤
    之方式，施用第二級毒品甲基安非他命1次。嗣為警扣得第
    一級毒品海洛因1包（驗餘淨重0.6418公克）及第二級毒品
    甲基安非他命1包（驗餘淨重0.1626公克）；(二)97年8月7日
    晚上7時許，在上開林傳旺住處，以摻入香煙之方式，施用
    第一級毒品洛因1次；繼於10分鐘後，又以玻璃器燒烤之方
    式，施用第二級毒品安非他命1次。嗣為警扣得第一級毒品
    海洛因1包（驗餘淨重0.8187公克）而查獲上情」等語，並
    於證據欄增列：「被告於本院審理時之自白」作為證據外，
    餘均引用檢察官起訴書及追加起訴書之記載（如附件）。
二、本件係經被告甲○○於準備程序為有罪之表示，而經本院合
    議庭裁定由受命法官獨任以簡式審判程序加以審理，依刑事
    訴訟法第273條之2、第159條第2項之規定，不適用傳聞法則
    有關限制證據能力之相關規定；並得依同法第310條之2準用
    第454條之規定製作略式判決書。
三、按海洛因、安非他命係分屬第一、二級毒品，毒品危害防制
    條例第2條第2項第1、2款分別定有明文。故核被告所為，係
    犯毒品危害防制條例第10條第1項之施用第一級毒品罪及同
    條第2項之施用第二級毒品罪。被告非法持有第一級毒品海
    洛因及第二級毒品安非他命之低度行為，均已為其進而施用
    之高度行為所吸收，俱不復另論。被告所犯上開12罪，犯意
    各別，行為不同，應分論併罰。被告有如起訴書及追加起訴
    書犯罪事實欄所述之前案科刑及執行紀錄，有卷附臺灣高等
    法院被告前案紀錄表可稽，其受有期徒刑之執行完畢，5年
    以內故意再犯本件有期徒刑以上之罪，係為累犯，應依刑法
    第47條規定加重其刑。爰審酌被告之犯罪動機、目的、手段
    及曾因連續施用毒品案件，經觀察、勒戒及強制戒治程序，
    並經臺灣南投地方法院於92年6月26日以92年度訴字第210號
    判決處有期徒刑10月、6月，應執行有期徒刑1年2月確定後
    ，仍再犯本件之罪，顯見其毫無悔意，戒癮之意志力甚為薄
    弱，惟犯後坦承犯行態度良好等一切情狀，分別量處如主文
    所示之刑，並定其應執行之刑，以資懲儆。按查獲之毒品，
    不問屬於犯人與否，均沒收銷燬之，毒品危害防制條例第18
    條第1項前段定有明文。本件扣案白粉3包，經鑑定結果，均
    含第一級毒品海洛因成分，驗餘總淨重1.9405公克（0.48+0
    .6418+0.8187=1.9405公克），係毒品危害防制條例第2條第
    2項第1款規定之第一級毒品無訛；另扣案之白色結晶1包，
    經鑑定結果，檢出甲基安非他命成分，驗餘淨重0.1626公克
    ，係毒品危害防制條例第2條第2項第2款規定之第二級毒品
    無訛，有臺北市政府警察局內湖分局查獲涉嫌毒品危害防制
    條例毒品初步檢驗報告書、法務部調查局濫用藥物實驗室97
    年2月7日調科壹字第09723007970號鑑定通知書及交通部民
    用航空局航空醫務中心97年8月12日航藥字第0974020號、97
    年9月25日航藥鑑字第0974988號毒品鑑定書各1份附卷可稽
    ，而盛裝上開扣案毒品之塑膠袋均分別有毒品殘渣黏附其上
    不可分，故均依同條例第18條第1項前段宣告沒收銷燬之。
    又查扣之夾鏈袋4個，亦係被告所有預備供施用第一級毒品
    所用之物，業據被告供承在卷，故併依刑法第38條第1項第2
    款之規定宣告沒收。
據上論斷，應依刑事訴訟法第273條之1第1項、第299條第1項前
段、第310條之2、第454條，毒品危害防制條例第10條第1項、第
2項、第18條第1項前段，刑法第11條前段、第47條第1項、第38
條第1項第2款、第51條第5款，判決如主文。
本案經檢察官黃正綱到庭執行職務。
中    華    民    國    97    年    12    月    2     日
                  刑事第二庭法  官  陳映佐
以上正本證明與原本無異。
如不服本判決應於收受判決後10日內向本院提出上訴書狀，並應
敘述具體理由；其未敘述上述理由者，應於上訴期間屆滿後20日
內向本院補提理由書(均須按他造當事人之人數附繕本)「切勿逕
送上級法院」。
                            書記官  陳憲文
中    華    民    國    97    年    12    月    3     日
附錄本案論罪科刑法條全文：
毒品危害防制條例第10條
施用第一級毒品者，處 6 月以上 5 年以下有期徒刑。
施用第二級毒品者，處 3 年以下有期徒刑。


司法院資訊處製作；財團法人民間司法改革基金會備份。
